臺灣高雄地方法院民事裁定
108年度消債更字第449號
聲  請  人  陳俊嘉（原名：陳佳豪）
0000000000000000

0000000000000000

上列當事人因消費者債務清理事件聲請更生，本院裁定如下：
    主  文
聲請人陳俊嘉自中華民國一○九年六月十二日下午四時起開始更
生程序。
命司法事務官進行本件更生程序。
    理  由
一、按債務人不能清償債務或有不能清償之虞者，得依本條例所
    定更生或清算程序，清理其債務；債務人無擔保或無優先權
    之本金及利息債務總額未逾新臺幣（下同）12,000,000元者
    ，於法院裁定開始清算程序或宣告破產前，得向法院聲請更
    生；法院開始更生程序之裁定，應載明其年、月、日、時，
    並即時發生效力；法院開始更生或清算程序後，得命司法事
    務官進行更生或清算程序，必要時得選任律師、會計師或其
    他適當之自然人或法人1人為監督人或管理人，消費者債務
    清理條例（下稱消債條例）第3條、第16條第1項、第42條第
    1項、第45條第1項分別定有明文。
二、聲請意旨略以：伊有不能清償債務情事，前依消債條例規定
    ，向本院聲請調解債務清償方案，惟調解不成立。伊又未經
    法院裁定開始清算程序或宣告破產，爰聲請更生等語。
三、經查：
  ㈠聲請人前於民國108年10月14日提出債權人清冊，向本院聲請
    調解債務清償方案，經本院108年度司消債調字第523號受理
    ，於108年11月12日調解不成立，聲請人於同日以言詞聲請
    更生等情，業經本院依職權調閱上開調解卷宗核閱無訛。
  ㈡聲請人於106年度至108年度均無申報所得，名下無財產，有
    三商美邦人壽保單解約金22,436元；又聲請人自陳106年11
    月起係受雇於保原國際生技有限公司（更名前為三寶能量有
    限公司）負責電話行銷，每月收入22,000元，108年1月起收
    入調整為每月23,100元，現未領取任何補助等情，有財政部
    高雄國稅局106年度至107年度綜合所得稅各類所得資料清單
    及財產歸屬資料清單【本院108年度司消債調字第523號卷（
    下稱調卷）第30至32頁】、108年度稅務電子閘門財產所得
    調件明細表（本案卷第74頁）、財產及收入狀況說明書（本
    案卷第7至11頁）、債權人清冊（本案卷第56至63頁）、戶
    籍謄本（調卷第33頁）、勞工保險被保險人投保資料表（調
    卷第25頁）、個人商業保險查詢結果表（本案卷第42頁）、
    財團法人金融聯合徵信中心前置協商專用債權人清冊（調卷
    第22至24頁）、信用報告（本案卷第34至35頁）、台中市政
    府社會局函（本案卷第64至65頁）、勞動部勞工保險局函（
    本案卷第66頁）、存簿（本案卷第44至47頁）、收入切結書
    （本案卷第40頁）、薪資袋（調卷第26至29頁、本案卷第38
    至39頁）、三商美邦人壽保險股份有限公司函（本案卷第64
    頁）等附卷可證。依聲請人上述工作、收入及財產情況，堪
    認以目前每月收入23,100元核算其償債能力，較為妥適。
  ㈢關於聲請人個人日常必要支出部分，聲請人主張每月支出9,9
    99元乙情。按債務人必要生活費用，以最近一年衛生福利部
    或直轄市政府所公告當地區每人每月最低生活費一點二倍定
    之，消債條例第64條之2第1項定有明文。本院參酌衛福部
    社會司所公告109年度高雄市最低生活費為13,099元，1.2倍
    即15,719元。又聲請人陳稱於母親所有房屋居住，客觀上無
    房屋費用支出，故於計算聲請人個人每月必要生活費時，即
    應自前開已包括居住費用在內之每月最低生活費用中，扣除
    相當於房租支出所佔比例（大約為24.36％）【計算式：15,7
    19－（15,719×24.36%）＝11,890】，聲請人主張每月必要支
    出約9,999元，尚屬合理，應予採計。
  ㈣關於聲請人扶養支出部分，聲請人稱須負擔未成年子女陳○軒
    、陳○甯之扶養費，每月各3,500元、3,000元。經查，陳○軒
    係98年6月生，陳○甯係99年9月生，2人於106年度至108年度
    均無申報所得，名下均無財產，陳○軒於106年1月至107年12
    月每月領取1,969元兒童少年生活扶助，陳○甯於106年1月至
    3月每月領取1,969元兒童少年生活扶助，現未領取補助等情
    ，此有戶籍謄本（本案卷第36至37頁）、稅務電子閘門財產
    所得調件明細表（本案卷第77至82頁）、台中市政府社會局
    函（本案卷第64至65頁）、台中市西屯區戶政事務函（本案
    卷第70至72頁）、學費繳費收據（本案卷第48至55頁）附卷
    可參。陳○軒、陳○甯既未成年，名下復無財產，堪認有受扶
    養之權利，茲審酌聲請人負擔高額債務需要清理，其所負扶
    養義務自有別於一般，而應考慮其經濟能力。而聲請人前配
    偶陳佳妤於107年度至108年度申報所得各為640,792元、677
    ,538元，平均每月所得各為53,399元、56,462元，有稅務電
    子閘門財產所得調件明細表可佐（本案卷第83至93頁），是
    以2人經濟狀況，本院認聲請人與前配偶應分擔扶養子女費
    用之比例約為3：7 。至於扶養費用數額部分，按受扶養者
    之必要生活費用，準用第一項規定計算基準數額，並依債務
    人依法應負擔扶養義務之比例認定之，消債條例第64條之2
    第2項亦有明定。因陳○軒、陳○甯係與前配偶同住前配偶之
    阿姨所有坐落台中市房屋，客觀上無房屋費用支出，應自其
    必要生活費用中扣除相當於房租支出所佔比例後（109年度
    台中市每人每月不含房屋支出之最低生活費13,248元），由
    聲請人負擔10分之3（計算式：13,248×2×0.3＝7,949），從
    而聲請人主張支出子女扶養費共7,000元（計算式：3,500×2
    ＝7,000），尚屬合理，應予核計。
  ㈤承上，聲請人目前每月收入23,100元，扣除個人必要支出9,
    999元、子女扶養費7,000元後，剩餘6,101元，而聲請人目
    前負債總額為6,239,249元（調卷第52至88頁、第93頁、第9
    8至100頁，包括：新光銀行、聯邦銀行、元大銀行、永豐銀
    行、台新銀行、中國信託銀行、新加坡商艾星國際有限公司
    台灣分公司、永瓚開發建設股份有限公司、元誠國際資產管
    理股份有限公司、富邦資產管理股份有限公司、金陽信資產
    管理股份有限公司），扣除三商美邦人壽保單解約金22,436
    元後，以每月所餘逐年清償，至少須約85年【計算式：（6,
    239,249－22,436）÷6,101÷12≒85】始能清償完畢，應認其已
    不能清償債務。此外，聲請人無擔保或無優先權之債務總額
    未逾1,200萬元，且無消債條例第6條第3項、第8條或第46條
    各款所定駁回更生聲請之事由存在。則聲請人聲請更生為有
    理由，應予准許，爰命司法事務官進行本件更生程序。
四、依消債條例第11條第1 項、第45條第1 項、第16條第1 項，
    裁定如主文。
中　　華　　民　　國　 109　　年　　6 　　月　　12　　日
              　　民事庭　　  法　官　陳宛榆
以上正本係照原本作成。
本裁定不得抗告。
中　　華　　民　　國　 109　　年　　6 　　月　　12　　日
  　                          書記官　何福添